【裁判字號】    90,交易,632
【裁判日期】    901121
【裁判案由】    過失傷害
【裁判全文】
臺灣板橋地方法院刑事判決                          九十年度交易字第六三二號
    公  訴  人  臺灣板橋地方法院檢察署檢察官
    被      告  乙○○
右列被告因過失傷害案件，經檢察官提起公訴（九十年度偵字第一八八二八號），本
院判決如左：
    主  文
本件公訴不受理。
    理  由
一、公訴意旨詳如起訴書所載（如附件）。
二、按告訴乃論之罪，告訴人於第一審辯論終結前得撤回其告訴，又告訴經撤回者，
    應諭知不受理之判決，刑事訴訟法第二百三十八條第一項、第三百零三條第三款
    定有明文。
三、本件告訴人甲○○告訴被告乙○○過失傷害案件，起訴書認被告係觸犯刑法第二
    百八十四條第一項前段之過失傷害罪，依同法第二百八十七條前段之規定，須告
    訴乃論。
四、茲據告訴人具狀撤回其告訴，有撤回告訴狀在卷可按，揆諸首開說明，應不經言
    詞辯論，諭知不受理之判決。
據上論斷，應依刑事訴訟法第三百零三條第三款、第三百零七條，判決如主文。
中      華      民      國    九十一    年      一      月    二十二    日
                                    臺灣板橋地方法院交通法庭
                                        法  官  彭  全  曄
右正本證明與原本無異
如不服本判決應於送達後十日內向本院提出上訴狀
                                        書記官  梁  宜  庭
中      華      民      國    九十一    年      一      月    二十四    日
附件：
臺灣板橋地方法院檢察署檢察官起訴書              九十年度偵字第一八八二八號
    被      告  乙○○  男  二十五歲（民國○○○年○月○○○日生）
                        住台北縣板橋市○○路○段二一四號七樓
                        身分證統一編號：Ｃ一二八五二一三八號
右被告因非駕業務傷害案件，已經偵查終結，認應該提起公訴，茲將犯罪事實及證據
並所犯法條分敘如左：
        犯罪事實
一、乙○○於民國九十年六月二十七日二十一時四十分許，駕駛車號ＧＣＭ—四一三
    號之重型機車，沿臺北縣板橋市○○路由華江橋往新海橋方向行駛，途經台北縣
    板橋市○○路○段二一○號前，因己向車道旁並無任何商店，故駛至對向車道（
    即新海橋往華江橋方向）旁之商店購買貨品，其後欲迴車返回原車道（即華江橋
    往新海橋方向）之際，本應注意迴車前應先暫停，顯示左轉燈光並注意來往車輛
    ，及轉彎車應讓直行車先行，且依當時情形又無不能注意之情事，竟疏於注意，
    在板橋往台北方向車道近中線處，與甲○○所駕駛車號ＡＲＹ—○五七號之重型
    機車發生碰撞，造成甲○○人車倒地，受有左側撓骨骨折、左前臂擦傷二乘二公
    分、頭部外傷併擦挫傷五乘四公分、右膝擦挫傷四乘四公分等傷害。
二、案經甲○○訴由台北縣警察局海山分局報告偵辦。
        證據並所犯法條
一、訊據被告乙○○固坦承於上開時地與告訴人甲○○發生車禍且致告訴人受有前開
    傷害之事實，惟矢口否認有何過失傷害之犯行，辯稱：伊當時看見長江路一段往
    華江橋方向車道有一輛不詳車號之營業小客車距離伊約二十幾公尺遠，速度也不
    快，對向車道（即華江橋往新海橋方向）也無車輛通過或行駛，伊便騎車橫越馬
    路，詎騎至約中線時，告訴人之機車即從該營業小客車之左側方急駛而出，始導
    致發生車禍，又告訴人既從該營業小客車之左側方超車，表示對向車道（即華江
    橋往新海橋方向）車流量不大，故伊無逆向行駛之必要，且當時該營業小客車並
    無欲向右停靠，而係告訴人欲從正在行駛之小客車之左側方超車，造成行車上死
    角，致伊欲橫越馬路時無法發現云云。惟查，右揭事實業據告訴人指訴綦詳，又
    被告於警訊時供稱：其當時係在居住之勝輝新象社區○○○○○路方向騎乘等語
    ，惟於本署偵查時卻改稱：其當時在板橋（新海橋）往台北（華江橋）方向商店
    買東西，之後要騎走往新海橋方向行駛等語，被告之供述前後不一，其供詞之真
    實性已非無疑。再被告雖供稱：本件車禍發生主因係告訴人欲從正在行駛之小客
    車之左側方超車，造成行車上死角，致其欲橫越馬路時無法發現等語，然按迴轉
    車本應注意迴車前應先暫停，顯示左轉燈光並注意來往車輛，及轉彎車應讓直行
    車先行，此觀道路交通管理處罰條例第三條第八款、第四十八條第六款前段、第
    四十九條第五款之規定自明。故被告既自承當時其看到往華江橋方向車道有一輛
    不詳車號之營業小客車距離伊約二十幾公尺遠等語，即應先暫停並顯示左轉燈光
    且讓該直行車先行，然被告竟未讓小客車先行，而自認其橫越車道之後該小客車
    始會通過，致與告訴人發生車禍，即難謂被告無任何過失之嫌。另告訴人是否違
    反道路交通管理處罰條例第四十七條規定從小客車左側超車，乃告訴人對本件行
    車事故有無過失之問題，惟告訴人究竟有無過失並不能完全解免被告上開應負之
    過失責任。此外，復有台北縣立板橋醫院九十年七月六日北縣板醫診字第四八三
    號驗傷診斷書、道路交通事故調查報告表各乙紙、台北縣警察局海山分局新海派
    出所交通事故現場照片六張在卷可參，是被告前開所辯，顯係卸責之詞，不足採
    信，被告罪嫌堪予認定。
二、核被告所為係犯刑法第二百八十四條第一項之過失傷害罪嫌。
三、依刑事訴訟法第二百五十一條第一項提起公訴。
        此    致
臺灣板橋地方法院
中      華      民      國      九十    年     十一     月    二十一    日
                                        檢察官  王  正  皓
右正本證明與原本無異
中      華      民      國      九十    年     十二     月      十      日
                                        書記官  李  建  興
附錄本案所犯法條全文
中華民國刑法第二百八十四條
(過失傷害罪)
因過失傷害人者，處六月以下有期徒刑、拘役或五百元以下罰金，致重傷
者，處一年以下有期徒刑、拘役或五百元以下罰金。
從事業務之人，因業務上之過失傷害人者，處一年以下有期徒刑、拘役或
一千元以下罰金，致重傷者，處三年以下有期徒刑、拘役或二千元以下罰
金。


司法院資訊處製作；財團法人民間司法改革基金會備份。
